ko: 타월 특징: 브러시 포함; 카라비너 클립 포함; 중앙 그로밋; 쿨링; 후드 부착; 자석 부착; 극세사 소재; 테리 루프 파일; 3단 접이식 디자인; 와플 직조; 기타
hu: Törölköző jellemzői: Kefével; Karabinerrel; Középső fűzőlyuk; Hűsítő; Kapucnis; Mágneses rögzítés; Mikroszálas szerkezet; Frottír anyag; Háromrét hajtott kialakítás; Gofri mintás szövés; Egyéb
it: Caratteristiche dell'asciugamano: Spazzola inclusa; Moschettone incluso; Occhiello centrale; Rinfrescante; Con cappuccio; Attacco magnetico; In microfibra; Spugna a ricciolo; Design pieghevole in tre parti; Tessuto a nido d'ape; Altro
el: Χαρακτηριστικά πετσέτας: Περιλαμβάνεται βουρτσάκι; Περιλαμβάνεται κλιπ καραμπίνερ; Κεντρικός κρίκος; Δροσιστική; Με κουκούλα; Μαγνητική προσάρτηση; Κατασκευή από μικροΐνες; Πέλος τύπου φροτέ; Σχεδιασμός με αναδίπλωση σε τρία μέρη; Ύφανση βάφλας; Άλλο
ja: タオルの特徴: ブラシ付き; カラビナクリップ付き; センターグロメット; 冷却; フード付き; マグネットアタッチメント; マイクロファイバー構造; テリーループパイル; 三つ折りデザイン; ワッフル織り; その他
en: Towel features: Brush included; Carabiner clip included; Center grommet; Cooling; Hooded; Magnetic attachment; Microfiber construction; Terry loop pile; Tri-fold design; Waffle weave; Other
pt-BR: Toalha recursos: Escova incluída; Mosquetão incluído; Ilhós central; Refrescante; Com capuz; Fixação magnética; Construção de microfibra; Tecido felpudo (Terry); Design em três partes; Trama de favo de mel (Waffle); Outros
bg-BG: Характеристики на кърпата: Включена четка; Включен карабинер; Централна капса; Охлаждаща; С качулка; Магнитно закрепване; Микрофибърна; Хавлиена; Сгъваема на три; Вафлена плетка; Друго
fr: Caractéristiques de la serviette: Brosse incluse; Mousqueton inclus; Œillet central; Rafraîchissante; À capuche; Fixation magnétique; Construction en microfibre; Tissu éponge à boucles; Design à trois volets; Tissage gaufré; Autre
ru: Особенности полотенца: Щётка в комплекте; Карабин в комплекте; Центральный люверс; Охлаждающий; С капюшоном; Магнитное крепление; Из микрофибры; Махровый (петельчатый ворс); В три сложения; Вафельная текстура; Другое
nl: Handdoek kenmerken: Inclusief borstel; Inclusief karabijnhaak; Gat in het midden; Verkoelend; Met capuchon; Magnetische bevestiging; Microvezel-constructie; Badstof (luspool); Drievoudig gevouwen ontwerp; Wafelweefsel; Overig
hr-HR: Značajke ručnika: Uključena četka; Uključen karabiner; Središnja ušica; Za hlađenje; S kapuljačom; Magnetsko pričvršćivanje; Izrada od mikrovlakana; Frotir; Na trostruko preklapanje; Waffle tkanje; Ostalo
cs: Vlastnosti ručníku: Včetně kartáče; Včetně karabiny; Očko uprostřed; Chladicí; S kapucí; Magnetické uchycení; Z mikrovlákna; Froté úprava; Trojité skládání; Vaflový vzor; Jiné
de: Handtuchmerkmale: Inklusive Bürste; Inklusive Karabinerhaken; Mittlere Öse; Kühlend; Mit Kapuze; Magnetische Befestigung; Mikrofaser-Konstruktion; Frottee; Dreifach gefaltetes Design; Waffelmuster; Sonstige
pl: Cechy ręcznika: Szczoteczka w zestawie; Karabińczyk w zestawie; Środkowe oczko; Chłodzący; Z kapturem; Mocowanie magnetyczne; Z mikrofibry; Dzianina pętelkowa frotte; Składany na trzy; Splot waflowy; Inne
da: Håndklædefunktioner: Børste medfølger; Karabinhage medfølger; Sejlring i midten; Kølende; Med hætte; Magnetisk fastgørelse; Mikrofiberkonstruktion; Frottéløkker; Tri-fold-design; Vaffelvævning; Andet
sl-SI: Lastnosti brisače: Vključena ščetka; Vključena vponka; Sredinska zanka z obročkom; Hladilni učinek; S kapuco; Magnetna pritrditev; Zasnova iz mikrovlaken; Frotir; Trikratno zlaganje; Vafel vezava; Drugo
tr: Havlu özellikleri: Fırça dahil; Karabina klips dahil; Ortada kuşgözü; Serinletici; Kapüşonlu; Manyetik bağlantı; Mikrofiber yapı; Buklet havlu; Üç katlı tasarım; Waffle dokuma; Diğer
lt-LT: Rankšluosčio ypatybės: Su šepetėliu; Su karabinu; Centrinė kilpa; Vėsinantis; Su gobtuvu; Magnetinis tvirtinimas; Mikropluošto; Kilpinio audinio; Trigubo sulenkimo; Vaflinio audimo; Kita
ro-RO: Caracteristici ale prosopului: Perie inclusă; Carabinieră inclusă; Inel de prindere central; Cu efect de răcire; Cu glugă; Prindere magnetică; Construcție din microfibră; Material frotir; Design pliat în trei; Textură tip vafă; Altele
es: Características de la toalla: Cepillo incluido; Mosquetón incluido; Ojal central; Refrigerante; Con capucha; Enganche magnético; Confección en microfibra; Tejido de rizo; Diseño de tres pliegues; Tejido tipo waffle; Otro
th: คุณสมบัติของผ้าขนหนู: มาพร้อมแปรง; มาพร้อมคลิปคาราบิเนอร์; ตาไก่ตรงกลาง; ระบายความร้อน; มีฮู้ด; ตัวยึดแม่เหล็ก; ทำจากไมโครไฟเบอร์; ทอขนหนูแบบห่วง; ดีไซน์พับสามทบ; ทอลายวาฟเฟิล; อื่นๆ
nb: Håndklefunksjoner: Børste inkludert; Karabinkrok inkludert; Gjennomføring i midten; Kjølende; Med hette; Magnetisk feste; Mikrofiberkonstruksjon; Frottéløkker; Tredelt design; Vaffelvev; Annet
fi: Pyyhkeen ominaisuudet: Sisältää harjan; Sisältää karbiinihaan; Keskiläpivienti; Viilentävä; Hupullinen; Magneettikiinnitys; Mikrokuiturakenne; Froteesilmukkanukka; Kolminkerroin taitettava; Vohvelikangas; Muu
vi: Đặc điểm của khăn tắm: Kèm bàn chải; Kèm móc carabiner; Vòng khuyên ở giữa; Làm mát; Có mũ trùm; Ngàm nam châm; Sợi microfiber; Lông vòng xù; Thiết kế gập ba; Dệt kiểu tổ ong; Khác
zh-CN: 毛巾功能: 包含刷子; 包含登山扣; 中心垫圈; 冷却; 带帽; 磁吸; 超细纤维结构; 毛圈绒毛; 三折设计; 华夫格编织; 其他
sk-SK: Vlastnosti uterákov: Vrátane kefky; Vrátane karabíny; Stredové očko; Chladivý; S kapucňou; Magnetické uchytenie; Vyhotovenie z mikrovlákna; Froté úprava; Trikrát preložený dizajn; Vafľová väzba; Iné
zh-TW: 毛巾功能: 包含刷子; 包含登山扣; 中央金屬孔環; 涼感; 附帽; 磁性吸附配件; 微纖維結構; 毛圈絨; 三折設計; 鬆餅格紋; 其他
pt-PT: Características da toalha: Escova incluída; Mosquetão incluído; Ilhó central; Refrigeração; Com capuz; Fixação magnética; Construção em microfibra; Feltro turco; Design de dobra tripla; Tecido waffle; Outro
sv: Handdukens funktioner: Inkluderar borste; Inkluderar karbinhake; Central öljett; Kylande; Med huva; Magnetiskt fäste; Mikrofiberkonstruktion; Frottéöglor; Tredelad design; Våffelväv; Övrigt